# 融资性质的收入账务处理问题

提问人：红染轻云 时间：2017-04-10 14:28:27
A公司为一家运营管理公司，B公司销售设备并提供安装调试；现两家公司拟签订框架协议：由A公司做基础建设，B公司投入设备以及为安装调试提供技术支持，A公司负责设备运营，B公司以设备为产品提供的服务量（固定单价）向A公司收取服务费用。如果满三年B公司不能回收成本（成本指生产成本及一定的利润），则A公司承诺以分期付款赎回的方式买断设备。 请教大家：从条件中判断此种合作方式实质为融资性质，但时间只有三年，三年后购买成本不确定，与融资租赁不大相府，A公司和B公司各阶段应如何进行账务处理？如果按照 2018 年即将执行的新收入准则，又该如何处理呢？

回答人：chenyiwei
不清楚具体情况，但从你所说的情况看，虽然B的成本回收是有保证的，但其收款时间存在不确定性，从而资金时间价值因素对其对价款的公允价值确定有很大影响，因此后续该标的资产的使用情况将在很大程度上影响其所获得的对价的公允价值。也就是标的资产所有权上的主要风险和报酬并未转移给A。因此建议对B而言按经营租赁处理，按本期实际收到的款项确认租赁收入，同时按直线法摊销其成本。